臺灣雲林地方法院刑事判決　　　　　　　 96年度易字第404號
公　訴　人　臺灣雲林地方法院檢察署檢察官
被　　　告　乙○○
上列被告因竊盜案件，經檢察官提起公訴（96年度偵字第2670號）
，本院判決如下：
    主  文
乙○○無罪。
    理  由
一、公訴意旨略以：被告乙○○意圖為自己不法之所有，於民國
    96年3 月12日上午7 時許起至同日下午5 時30分許之間，破
    壞丙○○位於雲林縣斗六市○○里○○路72之6 號住宅頂樓
    樓梯間之窗戶，無故侵入上開住宅（無故侵入住宅部分未據
    告訴）後，竊取丙○○所有之玉環2 個、醬油3 瓶及現金新
    臺幣（下同）150 元，因認被告涉犯刑法321 條第1 項第2
    款之毀越其他安全設備竊盜罪嫌。
二、按犯罪事實應依證據認定之，無證據不得認定犯罪事實。又
    不能證明被告犯罪者，應諭知無罪之判決，刑事訴訟法第
    154 條第2 項、第301 條第1 項分別定有明文。次按刑事訴
    訟法第161 條已於91年2 月8 日修正公布，其第1 項規定：
    檢察官就被告犯罪事實，應負舉證責任，並指出證明之方法
    。因此，檢察官對於起訴之犯罪事實，應負提出證據及說服
    之實質舉證責任。倘其所提出之證據，不足為被告有罪之積
    極證明，或其指出證明之方法，無從說服法院以形成被告有
    罪之心證，基於無罪推定之原則，自應為被告無罪判決之諭
    知（最高法院92年臺上字第128 號判例意旨參照）。
三、本件公訴意旨認被告涉有上揭罪嫌，係以告訴人丙○○之指
    述、雲林縣警察局斗六分局梅林派出所受理各類案件紀錄表
    、受理刑事案件報案三聯單各1 份及照片12張作為其所憑之
    論據。又按被告以外之人，於審判外之言詞或書面陳述，除
    法律有規定者外，不得作為證據，刑事訴訟法第159 條第1
    項定有明文，而所謂法律有規定者，即包括同法第159 條之
    1 至之5 所規定傳聞證據具有證據能力之例外情形。故如欲
    採被告以外之人於審判外之言詞為證據時，必須符合法律所
    規定之例外情形，方得認其審判外之陳述有證據能力（最高
    法院94年度臺上字第948 號判決意旨參照）。本件證人丙○○於警詢時所製作之筆錄，係被告以外之人，於審判外之陳
    述，屬傳聞證據，且被告於準備程序時即對上開筆錄表示不
    同意作為證據使用，依刑事訴訟法第159 條第1 項之規定，
    該項證據方法應予排除，不得作為本案證明被告有罪之依據
    ，合先敘明。
四、訊據被告乙○○堅決否認有上開被訴犯行，辯稱：這件不是
    我作的，我沒有去丙○○她家，96年3 月12日當天我跟我朋
    友甲○○、江國華在我家喝酒等語。經查：
    (一)丙○○位於雲林縣斗六市○○里○○路72之6 號住宅，於
      96年3 月12日上午7 時許起至同日下午5 時30分許之間，
      有遭人侵入，竊走玉環2 個、醬油3 瓶及現金150 元等情
      ，業據丙○○於本院審理時證述明確，並有雲林縣警察局
      斗六分局梅林派出所受理各類案件紀錄表、受理刑事案件
      報案三聯單各1 份及照片12張在卷可稽，丙○○上址住宅
      於上開時間有遭人行竊之事實應堪認定。茲應審究者，乃
      該次竊盜行為是否為被告所為。
    (二)證人丙○○於本院審理時證稱：96年3 月份，我家有遭竊
      ，他是從3 樓的頂樓破壞窗戶爬進來，失竊現金150 元、
      醬油3 瓶及玉環2 個，這些東西，後來都沒有找到。當天
      我早上7 點半以後出去，回來已經5 點多，出去之後家裡
      沒有其他人在，被告是住我隔壁的隔壁，我們的頂樓互通
      ，他們可以過來，爬很好爬，我懷疑的對象就是被告而已
      ，因為他們家都是一些沒有工作的人，在那裡出入，但是
      沒有證據證明，因為當天我要上班，之前有一次我回家拿
      水果出來吃，被告曾對我說「在那裡吃水果的長舌婦，你
      家中如果遭小偷，就不要哭么」，過沒幾天，我們家就遭
      小偷了等語（本院卷第75-76 頁），足認丙○○指稱上開
      竊盜行為係被告所為，純粹基於其個人的懷疑，並非親眼
      目睹被告前往行竊。
    (三)又本件經證人甲○○到庭證稱：我喝酒的隔天去被告他家
      ，丙○○她家遭小偷，隔天丙○○跟被告在說我們才知道
      ，我是想說當天被告和我、江國華一起喝酒，被告怎麼可
      能去偷，當天我是8 、9 點去被告家，喝到4 、5 點就走
      了等語（本院卷第85-87 頁），是被告辯稱丙○○所指家
      中失竊之時間，與甲○○、江國華2 人一起在其住處飲酒
      一節尚非無據。再依丙○○所描述本件失竊情形：家裡面
      被翻的像是垃圾堆，1 樓客廳的東西有被翻過，戶口名簿
      、本票、信件都被撕開，1 樓的廚房及我睡的房間也被翻
      過，2 樓的房間、倉庫也被翻過，3 樓房客住的房間也被
      翻過，失竊的醬油3 瓶是放在客廳的酒櫥，現金150 元是
      放在客廳的袋子，玉環2 個，1 個放在客廳，另1 個放在
      1 樓的浴室等語，足見行竊之人需要花費相當的時間搜尋
      財物，而證人甲○○又證稱喝酒當天即丙○○家中遭竊當
      天，被告沒有離開等語（本院卷第87頁），則上開竊盜行
      為是否被告所為，已非無疑，尚難逕為被告不利之認定。
五、綜上所述，公訴人所提出之證據，不足為被告有罪之積極證
    明，無從說服本院以形成被告有罪之心證，依前揭條文及判
    例意旨，應為被告無罪判決之諭知。
據上論斷，應依刑事訴訟法第301 條第1 項前段，判決如主文。
本案經檢察官丁○○到庭執行職務。
中　　華　　民　　國　　96　　年　　12　　月　　3 　　日
                  刑事第二庭  審判長法  官 劉 國 賓
                                    法  官 廖 淑 華
                                    法  官 王 素 珍
以上正本證明與原本無異。
如不服本判決，應於判決收受後10日內，向本院提出上訴狀（須
附繕本）。
                                    書記官 吳 伊 婷
中　　華　　民　　國　　96　　年　　12　　月　　3 　　日
